【裁判字號】    99,易,82
【裁判日期】    990429
【裁判案由】    傷害
【裁判全文】
臺灣彰化地方法院刑事判決                99年度易字第82號
公  訴  人  臺灣彰化地方法院檢察署檢察官
被      告  乙○
上列被告因傷害案件，經檢察官提起公訴（98年度偵字第10151號）
，本院判決如下：
    主    文
乙○犯傷害罪，處拘役伍拾玖日，如易科罰金，以新臺幣壹仟元
折算壹日。
    事    實
一、乙○原住於彰化縣彰化市○○路○段286號「城市貴族」社區
    ，為該社區3樓之5住戶，嗣於民國98年10月27日時10時50分
    許，在上址社區1樓管理室，與該社區保全管理業者派至該
    處服務之丙○○發生爭執，因而心生不滿，竟基於普通傷害
    之犯意，以腳猛踢丙○○右腿，致丙○○受有右腿瘀傷傷勢
    之傷害。
二、案經被害人丙○○訴由彰化縣警察局彰化分局報請臺灣彰化
    地方法院檢察署檢察官偵查起訴。
    理    由
一、訊據被告乙○矢口否認前揭犯行，辯稱：我有無於98年10月
    27日上午10時50分在「城市貴族」管理室與告訴人丙○○發
    生爭執，我並不知道，我只是正常出入管理室，我並沒有用
    腳踹丙○○的右腳，我不知道當天我有沒有與丙○○在管理
    室見面。至列為本案證據之光碟係警方違法取得云云。經查
    ：
(一)、檢察官列為本案證據之光碟之來源，證人即告訴人丙○○於
    本院審理時證稱：「(審判長問：現場監視設備的光碟，警
    方是如何取得？)是我們自己想到後由我們公司通知監視器
    公司，有跟主委報告，主委同意後，主委的名字回去後陳報
    ，再由監視器公司拿給我們，我們交給警方。」等語。且經
    本院及檢察官勘驗結果，於98年10月27日10時36分許，有1
    人出現在彰化縣彰化市○○路○段286號之管理室外，並與管
    理室內人員發生爭吵，該在管理室外之人衝進管理室後與管
    理室內人員發生肢體碰觸，而該進入管理室內與管理室內人
    員發生爭執及肢體碰觸之人係短髮，並著白色短袖上衣，勘
    驗畫面所顯示之被告係短髮，並穿著白色短袖上衣，深色7
    、8 分褲及拖鞋，但該勘其穿著被告與其接受警詢時所拍攝
    之穿著服裝相符（含上衣），有本院勘驗筆錄及檢察官勘驗
    筆錄附卷可稽。是此一光碟所儲存之畫面，即為上開社區設
    管理室區之監視攝影設備所攝影錄製之畫面，並非被告個人
    室內之器材所攝影錄製之畫面，而攝影之地點，亦屬於保全
    管理人員及社區全部住戶得以公開活動之地點，依證人即上
    開社區保全人員甲○○於本院審理時所證：「(審判長問：
    平常監視器主機在何處？)我上班以後監視器的主機設在城
    市貴族管理室內，．．．．」等語以觀，此監視錄影設備平
    日亦由保全業者派駐社區之人員管理，將此平日保全管理人
    員得以監視及管理以維護社區安寧之監視錄影畫面紀錄，作
    為與社區安有關之刑事案件偵查用途，亦難謂為與保全管理
    之本質不合。被告空泛指稱上開光碟之取得過程不法，難謂
    為有據。
(二)、證人即告訴人丙○○於檢察官訊問時指證述被告前揭犯行，
    其於本院審理時證稱：「(檢察官問：職業？)保全公司的區
    域主任，我管理8個社區，之前有管理城市貴族社區。」、
    「( 檢察官問：98年10月27日上午將近11時，有無到城市貴
    族社區？)有。」、「(檢察官問：請說明到城市貴族管理室
    原因？)保全人員交接，我到城市貴族社區去作交接工作，
    當時有住戶在城市貴族管理室外面辱罵，辱罵保全人員跟主
    任，保全人員就是之前離職的那位，主任就是我，住戶就是
    乙○．．．．，我人在城市貴族管理室，乙○罵完後就踢我
    大腿2下。」等語。證人甲○○證稱：「(檢察官問：98年10
    月27日有無上班？)當天我是第一天去上班。」、「(檢察官
    問：當天發生何事？)我去交接時保全工作，聽到乙○在大
    聲辱罵主任丙○○，我在城市貴族管理室走道，乙○有要踢
    丙○○，．．．．」、「第一下我沒有看到，我進去要隔開
    二人時，乙○準備要踢第二下，我當時只是要制止他們，並
    沒有注意到乙○要踢丙○○的那個部位，當時我將乙○拉到
    城市貴族管理室外。」等語。
(三)、證人即告訴人丙○○關於被告傷害犯行之指證，與上開勘驗
    結果及證人甲○○之證述相符，並有載明告訴人丙○○受有
    如事實欄所示之傷勢之診斷證明書在卷為憑。被告於本院審
    理時亦供稱：「畫面中於管理室中與他人發生爭執之人很像
    我，監視器畫面顯現出的地點很像城市貴族管理室。」。是
    證人即告訴人丙○○關於被告有於前揭時、地為傷害犯行之
    證述，當屬可信。
(四)、綜上所述，被告上開辯解，無非卸責之詞，不足採信。前揭
    犯行，事證明確，堪以認定。
三、核被告所為，係犯刑法第277條第1項之傷害罪。爰審酌被告
    與告訴人無重大恩怨，僅因細故而傷害告訴人，告訴人所受
    上開傷勢之甚輕程度及被告犯後未坦承犯行，不願向告訴人
    表示歉意等一切情狀，量處如主文所示之刑，並諭知易科罰
    金之折算標準，以示懲處。檢察官請求對被告量處有期徒刑
    5月，尚屬過重，本院依前揭所應斟酌之事項，認以量處如
    主文所示之刑為妥適，附此說明。
據上論斷，應依刑事訴訟法第299條第1項前段，刑法第277條第1
項、第41條第1項前段，刑法施行法第1條之1，判決如主文。
本案經檢察官王元郁到庭執行職務。
中    華    民    國    99    年    4    月    29    日
                         刑事第二庭  法  官  羅  永  安
以上正本證明與原本無異。
如不服本判決應於收受判決後10日內向本院提出上訴書狀，並應
敘述具體理由；其未敘述上訴理由者，應於上訴期間屆滿後20日
內向本院補提理由書（均須按他造當事人之人數附繕本）「切勿
逕送上級法院」。
告訴人或被害人對於判決如有不服具備理由請求檢察官上訴者，
其上訴期間之計算係以檢察官收受判決正本之日期為準。
中    華    民    國    99    年    4     月    29    日
                                      書記官  魏  嘉  信
附錄本案論罪科刑法條全文：
中華民國刑法第277條
（普通傷害罪）
傷害人之身體或健康者，處 3 年以下有期徒刑、拘役或 1 千元
以下罰金。
犯前項之罪因而致人於死者，處無期徒刑或 7 年以上有期徒刑
；致重傷者，處 3 年以上 10 年以下有期徒刑。

司法院資訊處製作；財團法人民間司法改革基金會備份。
